臺灣屏東地方法院刑事判決　　　　　　　110年度訴字第365號
公　訴　人　臺灣屏東地方檢察署檢察官
被　　　告　沈世培



選任辯護人　鄭鈞懋律師（法扶律師）
被　　　告　林建龍



指定辯護人　本院公設辯護人　張宏惠
上列被告因違反毒品危害防制條例案件，經檢察官提起公訴（11
0 年度偵字第5151、5152、6661號、110 年度毒偵字第1425號）
及移送併辦（110 年度偵字第8759號），本院判決如下：
    主  文
沈世培犯如附表一所示之罪，共陸罪，均累犯，各處如附表一所
示之刑及沒收。應執行有期徒刑捌年拾月。沒收部分併執行之。
林建龍共同犯販賣第二級毒品罪，處有期徒刑貳年捌月。扣案如
附表二編號2 所示之物沒收。
    事  實
一、沈世培①於民國105 年間因施用毒品案件，經本院於106 年
    5 月25日以106 年度審易字第243 號判決判處有期徒刑4 月
    及4 月，定應執行刑有期徒刑6 月確定；②於106 年間因施
    用毒品案件，經本院於106 年8 月16日以106 年度審易字第
    631 號判決判處有期徒刑4 月確定；於③105 年間因竊盜案
    件，經臺灣橋頭地方法院於106 年8 月10日以106 年度審易
    字第599 號判決判處有期徒刑6 月確定；上開①、②、③部
    分，經本院於106 年12月12日以106 年聲字第1550號裁定，
    合併定應執行刑有期徒刑1 年2 月確定，於108 年1 月23日
    縮短刑期執行完畢。
二、沈世培猶不知悔改，未慎戒舉止，與友人林建龍均知悉甲基
    安非他命係毒品危害防制條例第2 條第2 項第2 款所定之第
    二級毒品，不得持有、販賣，詎沈世培竟分別及與林建龍共
    同為如附表一所示之犯行。嗣經臺灣屏東地方檢察署檢察官
    指揮屏東縣政府警察局潮州分局員警，依法對沈世培持用之
    門號0000000000號行動電話執行通訊監察，並持本院法官核
    發之搜索票，於110 年5 月13日14時22分許在沈世培位於屏
    東縣○○鄉○○路0 巷00號住處執行搜索，當場扣得如附表
    二編號1 所示被告沈世培持以為如附表二編號1 至6 所示販
    賣毒品聯絡交易所用之行動電話1 支（含門號0000000000號
    SIM 卡1 張）、如附表二編號2 所示被告林建龍持以為如附
    表一編號6 所示販賣毒品聯絡交易所用之行動電話1 支（含
    門號0000000000號SIM 卡1 張）、如附表二編號3 所示供被
    告沈世培本案販賣甲基安非他命預備所用之物及如附表二編
    號4 至7 所示與本案無關之物，因而查悉上情。
三、案經臺灣屏東地方檢察署檢察官指揮屏東縣政府警察局潮州
    分局報告同署偵查起訴。
    理  由
一、按被告以外之人於審判外之陳述，雖不符刑事訴訟法第159
    條之1 至之4 等4 條之規定，而經當事人於審判程序同意作
    為證據，法院審酌該言詞陳述或書面陳述作成時之情況，認
    為適當者，亦得為證據，同法第159 條之5 第1 項定有明文
    。本判決所引用之證據資料屬於被告以外之人於審判外之言
    詞、書面陳述，查無符合同法第159 條之1 至之4 之情形，
    並基於當事人進行主義中之處分主義，藉由當事人等同意之
    訴訟行為，與法院之介入審查其適當性要件，將原不得為證
    據之傳聞證據，賦予其證據能力。查本案認定事實所引用之
    卷內被告2 人以外之人於審判外之陳述，業據檢察官、被告
    沈世培、林建龍（下稱被告2 人）及其等辯護人於本院審理
    時同意有證據能力（見本院一卷第345 頁；本院二卷第52、
    53頁），且本院審酌上開證據作成時之情況，尚無不當取供
    或違反自由意志而陳述等情形，並均與本案待證事實具有重
    要關聯性，認為以之作為本案之證據洵屬適當，自均具有證
    據能力，而得採為認定被告2 人犯罪事實之證據。
二、認定事實：
㈠、前揭事實，業據被告2 人於偵查及本院審理中均坦承不諱（
    見偵5151卷第91至98頁；本院一卷第179 、217 、344 頁；
    本院二卷第52頁），核與同案被告李亞真、證人陳兆智、李
    庭、陳世雄於警、偵訊所述向被告沈世培購買之情節相符
    （見警700 卷第85至89頁、97至101 頁、111 至117 頁、12
    7 至130 頁、133 至136 頁；偵5151卷第35至43頁、73至78
    頁、83至86頁、57至67頁），並有潮州警察分局偵查隊執行
    通訊監察譯文表（編號A1-1至A1-3、B1-1至B1-2、C3-1至C3
    -4、C5-1至C5-4、D3-1至D3-3）、指認犯罪嫌疑人紀錄表、
    犯罪嫌疑人指認表、編號與姓名對照表、被告林建龍持用手
    機與被告沈世培對話紀錄截圖照、臺灣屏東地方檢察署檢察
    官拘票、本院110 年聲搜字第323 號搜索票影本、屏東縣政
    府警察局潮州分局搜索扣押筆錄、扣押物品目錄表、收據、
    贓物認領保管單、本院110 年度聲監字第160 號通訊監察書
    及電話附表影本、本院110 年度聲監續字第465 號通訊監察
    書及電話附表影本、門號0000000000號通聯調閱查詢單、門
    號0000000000號通聯調閱查詢單、門號0000000000號通聯調
    閱查詢單、門號0000000000號通聯調閱查詢單、門號000000
    0000號通聯調閱查詢單、門號0000000000號通聯調閱查詢單
    在卷可佐（見警700 卷第21至29頁、39、45、59、61至65頁
    、79至83頁、89、91至95頁、103 、105 至109 頁、117 、
    119 、121 至125 頁、131 、137 、139 至143 頁、145 至
    152 頁、157 、185 至187 頁、193 、199 、209 、213 、
    281 至285 頁；偵5151卷第181 頁），並有如附表二編號1
    至3 所示行動電話2 支及分裝袋1 包扣案可佐（見偵6661卷
    第46-1頁；本院卷第145 頁）。基上，足徵被告2 人之前揭
    任意性自白核與客觀事實相符，堪以採信。
㈡、按販毒之人，不論大、小盤商、零售，甚或臨時起意偶一為
    之者，莫不意圖營利，而所稱「營利」，本非限於現實金錢
    之授受以賺取價差一端，倘行為人販入或賣出毒品，主觀上
    係出於為自己計算而獲取利益之意思，客觀上不論係採減量
    分裝、添加他物稀釋毒品純度後販出，或大量購入以享有折
    扣或贈品等方式為之，因行為人均可藉此販賣行為以獲取利
    益，故仍與販賣之要件無悖。再者，販賣毒品乃違法行為，
    交易雙方類皆以隱匿秘密之方式而為，且毒品無公定價格，
    每次購買價量，隨時可能依雙方關係深淺、資力、需求量及
    對行情之認知、來源是否充裕、購買者被查獲時供述來源對
    象之可能性風險等因素之評估，因而異其標準，機動調整，
    非可一概而論。販賣毒品之利潤所得，除經坦承犯行或價量
    俱屬明確者外，本難查得實情，是以除非別有積極事證，足
    認係以同一價量委託代買、轉售或無償贈與，確未牟利以外
    ，尚難執此遽認非法販賣毒品之證據尚有不足（最高法院97
    年度台上字第1012號、第3557號判決意旨參照）。查第二級
    毒品戕害國民身心健康，危害匪淺，向為政府厲法查緝之目
    標，且交易價格昂貴，而觀諸被告2 人與本件購買毒品者李
    亞真、陳兆智、李庭、陳世雄間均欠缺至親或密友關係等
    情，苟無不法利得，被告2 人自無可能甘冒遭查緝法辦重刑
    之風險，而平白無端分贈、轉讓第二級毒品予李亞真、陳兆
    智、李庭、陳世雄，且被告沈世培於警詢及偵查中供陳：
    是我叫林建龍過去的。他知道拿給陳世雄的那包是毒品安非
    他命。因為有時候我會提供免費的毒品安非他命給林建龍施
    用，且我約每2 至3 天左右，都會拿400 至500 元給林建龍
    花用，所以他才會願意幫我送毒品；我的經濟來源白牌司機
    ，販賣毒品等語（見警700 卷第15頁；偵5151卷第92頁），
    被告林建龍於警詢中供陳：因為我長期住在沈世培家，他沒
    有向我收取房租，所以他在拜託我的時候，我不好意思拒絕
    就幫助他。我知道那是毒品等語（見警300 卷第18頁）。是
    被告2 人主觀上確係基於營利意圖而販賣第二級毒品一節甚
    明。
㈢、綜上所述，本件事證已屬明確，被告2 人販賣第二級毒品之
    犯行，均堪以認定。
三、論罪科刑：
㈠、罪名、罪數
  ⒈是核被告沈世培就如附表一編號1 至6 所示販賣第二級毒品
    所為，均係違反毒品危害防制條例第4 條第2 項之販賣第二
    級毒品罪。又被告林建龍就如附表一編號6 所示販賣第二級
    毒品所為，係違反毒品危害防制條例第4 條第2 項販賣第二
    級毒品罪。
  ⒉又被告2 人就如附表一編號6 所示販賣第二級毒品行為，有
    犯意聯絡及行為分擔，應依刑法第28條規定，論以共同正犯
    。
  ⒊至於檢察官移送併辦部分（即110 年度偵字第8759號），與
    本案起訴並經本院論罪部分，屬事實上同一關係，本院自得
    併予審理，附此敘明。
  ⒋被告沈世培所犯6 次販賣第二級毒品，犯意各別，行為互殊
    ，應予分論併罰。
㈡、刑之加重與減輕部分
  ⒈毒品危害防制條例第17條第1 項
    按毒品危害防制條例第17條第1 項規定犯該條例第4 條第2
    項販賣第二級毒品罪，供出毒品來源，因而查獲其他正犯或
    共犯者，減輕或免除其刑。所稱「供出毒品來源，因而查獲
    其他正犯或共犯者」，係指被告供出毒品來源之有關資料，
    諸如正犯或共犯之姓名、年籍、住居所或其他足資辨別之特
    徵等，使調查或偵查犯罪之公務員因而對之發動調查或偵查
    並查獲者而言。申言之，被告之「供出毒品來源」，與調查
    或偵查犯罪之公務員對之發動調查或偵查並進而查獲之間，
    須有先後且具有相當因果關係者，始克相當，非謂被告一有
    「自白」，供述毒品之來源，即應依上開規定予以減輕或免
    除其刑（最高法院著有101 年度台上字第4381號判決意旨參
    照）。查本院向臺灣屏東地方法院檢察署、屏東縣政府警察
    局潮州分局函詢是否有因被告沈世培、林建龍供出毒品來源
    「空哥」即「湯順吉」因而查獲之情，經該局函覆略稱：…
    …沈世培、林建龍手機通訊雖有與湯嫌聯繫毒品交易，惟訊
    息無法清楚辨別即是雙方約定毒品交易，另提訊湯順吉到案
    ，渠否認販賣毒品予沈嫌，故本案缺乏其他積極且明確之證
    據可認湯嫌為本案毒品上手等語，有該局110 年10月18日潮
    警偵字第11032167900 號函在卷可查（見本院卷第193 、25
    9-2 頁），是依案內卷證所示湯順吉尚未因偵查並「進而破
    獲」或經檢察官偵查起訴，顯與毒品危害防制條例第17條第
    1 項因供出毒品來源，因而查獲，得據以減、免其刑之規定
    不符，無毒品危害防制條例第17條第1 項減刑事由之適用。
  ⒉毒品危害防制條例第17條第2 項部分
    按犯第4 條至第8 條之罪於偵查及歷次審判中均自白者，減
    輕其刑，毒品危害防制條例第17條第2 項定有明文。查被告
    2 人就其販賣毒品之犯罪事實，於偵查及本院審理中俱自白
    不諱，爰均依毒品危害防制條例第17條第2 項規定減輕其刑
    。
  ⒊刑法第59條部分
    按販賣第二級毒品固屬應嚴加處罰之惡行，然同為販賣第二
    級毒品之人，其原因動機不一，犯罪情節未必盡同，或有大
    盤毒梟者，亦有中、小盤之分，甚或僅止於吸毒者同儕間為
    求互通有無而以少量販賣亦有之，其販賣行為所造成危害社
    會之程度自屬有異，法律科處此類犯罪所設之法定最低本刑
    卻同為10年以上有期徒刑，不可謂為不重。查本案被告沈世
    培販賣次數6 次，販賣對象5 人，認屬小盤，並以販賣毒品
    作為其經濟來源，有如上述，殊難認被告沈世培販賣第二級
    毒品有特殊原因或堅強事由，在客觀上足以引起一般同情而
    顯然可憫，爰不依刑法第59條之規定酌減其刑。惟被告林建
    龍僅係幫忙被告沈世培交付毒品，並未收取價金，亦未從中
    獲取利潤，且僅有1 次之犯行，犯罪情節難與大盤、中或小
    盤毒梟者相提併論，本院認就被告林建龍販賣第二級毒品之
    犯行，以上開自白事由減刑後，最低法定刑尚需處以5 年以
    上有期徒刑刑度，被告林建龍因此需受長期禁錮，仍有致情
    法失平之處，誠屬情輕法重。揆其犯罪情狀客觀上不無堪予
    憫恕之處，爰依刑法第59條規定，就被告林建龍販賣第二級
    毒品罪減輕其刑，併按前述自白減輕部分再遞減之。
  ⒋刑法第47條第1 項部分
    經查，被告沈世培①於民國105 年間因施用毒品案件，經本
    院於106 年5 月25日以106 年度審易字第243 號判決判處有
    期徒刑4 月及4 月，定應執行刑有期徒刑6 月確定；②於
    106 年間因施用毒品案件，經本院於106 年8 月16日以106
    年度審易字第631 號判決判處有期徒刑4 月確定；於③105
    年間因竊盜案件，經臺灣橋頭地方法院於106 年8 月10日以
    106 年度審易字第599 號判決判處有期徒刑6 月確定；上開
    ①、②、③部分，經本院於106 年12月12日以106 年聲字第
    1550號裁定，合併定應執行刑有期徒刑1 年2 月確定，於10
    8 年1 月23日縮短刑期執行完畢乙情，有臺灣高等法院被告
    前案紀錄表附卷足憑，其於有期徒刑執行完畢後5 年內，故
    意再犯本件有期徒刑以上之販賣第二級毒品罪，依刑法第47
    條第1 項之規定，為累犯。另依大法官釋字第775 號解釋意
    旨，係認在法院認為個案應量處最低法定刑，又無法適用刑
    法第59條酌量減輕其刑規定之情形，始應依該解釋意旨裁量
    不予加重最低本刑，並宣告最低法定刑，而本件被告沈世培
    所犯之各罪，並無上開解釋所指例外情事，爰依上揭規定，
    加重其刑。
㈢、爰以行為人之責任為基礎，審酌被告2 人明知不思守法自制
    ，循正當途徑獲取所需，竟為獲取不法利益，鋌而走險販賣
    甲基安非他命予他人，助長毒品散布，危害社會治安及國民
    健康甚鉅，且販賣毒品為世界各國戮力查緝之萬國公罪，甲
    基安非他命足以使施用者導致精神障礙、性格異常，甚至造
    成生命危險之生理成癮性及心理依賴性，所為均殊值非難，
    惟被告沈世培本案各次販賣甲基安非他命之數量均非多，預
    期所獲之不法利益亦均非鉅大，實與一般大盤、中盤之毒梟
    所為之販賣情節有間，況被告林建龍僅係單純幫忙被告沈世
    培交付毒品，未親自向購毒者收取金錢，亦未從中獲取報酬
    ，且念被告2 人均犯後坦承犯行，態度尚可，兼衡被告林建
    龍、沈世培均國中畢業，被告林建龍從事粗工、經濟勉持，
    無與他人居住；被告沈世培，從事送洗床單之司機，與父親
    同住，經濟普通之家庭經濟狀況，暨其等之犯罪動機、目的
    、手段、生活情況等一切情狀（見本院一卷第350 頁；本院
    二卷第57頁），分別量處如附表一所示之刑。復衡以被告沈
    世培上開犯行，罪質及所侵害之法益相近，且均於110 年4
    月至110 年5 月間為之，犯罪時間集中，並自整體犯罪過程
    之各罪關係、所侵害法益之同一性、數罪對法益侵害之加重
    效應及罪數所反應行為人人格及犯罪傾向等情狀，予以綜合
    判斷，就其所犯數罪，定其應執行之刑如主文所示。
四、沒收
㈠、按共同犯罪行為人若同時起訴，只需分別對各行為人宣告沒
    收、追徵其所有之犯罪工具，即足達預防、遏止犯罪及禁止
    犯罪行為人財產權濫用之立法目的，無庸對同案其他共同正
    犯併諭知沒收、追徵非其所有之犯罪工具（最高法院108 年
    度台上字第3573號判決意旨參照）。查扣案如附表二編號1
    所示之行動電話1 支，係被告沈世培所有供其與如附表所示
    編號1 至6 所示之購毒者陳兆智、李庭育、陳世雄、李亞真
    、林建龍聯絡所用之物；扣案如附表二編號2 所示之行動電
    話1 支，係被告林建龍所有供其聯絡被告沈世培交付毒品所
    用之物，業據被告2 人於本院警詢及偵查中供陳在卷，並有
    通訊監察譯文在卷可佐，爰依毒品危害防制條例第19條第1
    項規定，分別於被告2 人罪刑項下分別宣告沒收之。
㈡、按供犯罪預備之物，屬於犯罪行為人者，得沒收之，刑法第
    38條第2 項前段定有明文。經查，扣案如附表二編號3 所示
    之物為被告沈世培所有，且係預備供其本案販賣甲基安非他
    命所用之物，業據被告沈世培於偵查時供承在卷（見偵5151
    卷第153 至155 頁），爰依刑法第38條第2 項前段規定，於
    被告沈世培所犯如附表一所示各次販賣第二級毒品罪刑項下
    分別宣告沒收。
㈢、次按犯罪所得，屬於犯罪行為人者，沒收之；前二項之沒收
    ，於全部或一部不能沒收或不宜執行沒收時，追徵其價額。
    刑法第38條之1 第1 項前段、第3 項定有明文。查如附表一
    編號1 至6 所示之交易金額，為被告沈世培各次販賣第二級
    毒品犯行之犯罪所得，而各該犯罪所得均未扣案，為避免被
    告沈世培因犯罪而坐享所得，爰依前揭規定，分別於被告沈
    世培所犯前開罪刑項下宣告沒收，並於全部或一部不能沒收
    時，追徵其價額。
㈣、扣案如附表二編號4 至7 所示之物，查無其他積極證據足以
    證明該等物品係供被告2 人為本件犯行所用或因犯罪所得之
    物，爰均不予宣告沒收，附此敘明。
據上論斷，應依刑事訴訟法第299 條第1 項前段，判決如主文。
本案經檢察官黃楷中提起公訴與檢察官張志杰、蕭惠予移送併辦
，檢察官吳政洋到庭執行職務。
中    華    民    國   111    年    1    月    20    日
                  刑事第五庭  審判長法 官  林鈴淑
                                    法 官  沈婷勻
                                    法 官  程耀樑
以上正本證明與原本無異。
如不服本判決應於收受判決後20日內向本院提出上訴書狀，並應
敘述具體理由；其未敘述上訴理由者，應於上訴期間屆滿後20日
內向本院補提理由書（均須按他造當事人之人數附繕本）「切勿
逕送上級法院」。
中    華    民    國   111    年    1    月    20    日
                                    書記官  沈君融
附錄本案論罪科刑法條全文：
毒品危害防制條例第4條
製造、運輸、販賣第一級毒品者，處死刑或無期徒刑；處無期徒
刑者，得併科新臺幣 3 千萬元以下罰金。
製造、運輸、販賣第二級毒品者，處無期徒刑或 10 年以上有期
徒刑，得併科新臺幣 1 千 5 百萬元以下罰金。
製造、運輸、販賣第三級毒品者，處 7 年以上有期徒刑，得併
科新臺幣 1 千萬元以下罰金。
製造、運輸、販賣第四級毒品者，處 5 年以上 12 年以下有期
徒刑，得併科新臺幣 5 百萬元以下罰金。
製造、運輸、販賣專供製造或施用毒品之器具者，處 1 年以上
7 年以下有期徒刑，得併科新臺幣 1 百 50 萬元以下罰金。
前五項之未遂犯罰之。
附表一：
┌──┬────┬─────┬───┬─────────────────────┬────┬─────────────┐
│編號│行為人  │時間、地點│買受人│          行為方式、交易數量及價格        │行為所得│所犯之罪及所處之刑        │
├──┼────┼─────┼───┼─────────────────────┼────┼─────────────┤
│1   │沈世培  │110 年4 月│陳兆智│陳兆智持用門號0000000000號行動電話，於110 │1,000元 │沈世培犯販賣第二級毒品罪，│
│    │        │3 日15時22│      │年4 月3 日12時58分許、同日14時54分許、同日│        │累犯，處有期徒刑伍年捌月。│
│    │        │分許      │      │15時12分許，與持用門號0000000000號行動電話│        │扣案如附表二編號1 、3 所示│
│    │        ├─────┤      │之沈世培聯繫購毒事宜後，沈世培乃於左列時間│        │之物均沒收；未扣案販賣第二│
│    │        │沈世培位於│      │、地點，販賣左列價量之甲基安非他命1 包與陳│        │級毒品所得新臺幣壹仟元，沒│
│    │        │屏東縣竹田│      │兆智，並收取陳兆智所交付購買該包甲基安非他│        │收之，於全部或一部不能沒收│
│    │        │鄉新興路1 │      │命之價金1,000元。                         │        │時，追徵其價額。          │
│    │        │巷15號住處│      │                                          │        │                          │
├──┼────┼─────┼───┼─────────────────────┼────┼─────────────┤
│2   │沈世培  │110 年4 月│李庭育│李庭育持用門號0000000000號行動電話，於110 │1,000元 │沈世培犯販賣第二級毒品罪，│
│    │        │3 日21時50│      │年4 月3 日21時17分許、同日21時49分許，與持│        │處有期徒刑伍年捌月。扣案如│
│    │        │分許      │      │用門號0000000000號行動電話之沈世培聯繫購毒│        │附表二編號1 、3 所示之物均│
│    │        ├─────┤      │事宜後，沈世培乃於左列時間、地點，販賣左列│        │沒收；未扣案販賣第二級毒品│
│    │        │沈世培位於│      │價量之甲基安非他命1 包與李庭育，並收取李庭│        │所得新臺幣壹仟元，沒收之，│
│    │        │屏東縣竹田│      │育所交付購買該包甲基安非他命之價金1,000 元│        │於全部或一部不能沒收時，追│
│    │        │鄉新興路1 │      │。                                        │        │徵其價額。                │
│    │        │巷15號住處│      │                                          │        │                          │
├──┼────┼─────┼───┼─────────────────────┼────┼─────────────┤
│3   │沈世培  │110 年4 月│陳世雄│陳世雄持用門號0000000000號行動電話，於110 │1,000元 │沈世培犯販賣第二級毒品罪，│
│    │        │12日13時許│      │年4 月12日12時22分許、同日12時33分許、同日│        │處有期徒刑伍年捌月。扣案如│
│    │        ├─────┤      │12時53分許、同日12時56分許，與持用門號0928│        │附表二編號1 、3 所示之物均│
│    │        │屏東縣竹田│      │720781號行動電話之沈世培聯繫購毒事宜後，沈│        │沒收；未扣案販賣第二級毒品│
│    │        │鄉中正路84│      │世培乃於左列時間、地點，販賣左列價量之甲基│        │所得新臺幣壹仟元，沒收之，│
│    │        │號之統一便│      │安非他命1 包與陳世雄，並收取陳世雄所交付購│        │於全部或一部不能沒收時，追│
│    │        │利超商    │      │買該包甲基安非他命之價金1,000元。         │        │徵其價額。                │
│    │        │          │      │                                          │        │                          │
├──┼────┼─────┼───┼─────────────────────┼────┼─────────────┤
│4   │沈世培  │110 年4 月│李亞真│李亞真持用門號0000000000號行動電話，於110 │3,000元 │沈世培犯販賣第二級毒品罪，│
│    │        │19日22時30│      │年4 月19日19時17分許、同日21時23分許、同日│        │處有期徒刑陸年。扣案如附表│
│    │        │分許      │      │22時5 分許，與持用門號0000000000號行動電話│        │二編號1 、3 所示之物均沒收│
│    │        ├─────┤      │之沈世培聯繫購毒事宜後，沈世培乃於左列時間│        │；未扣案販賣第二級毒品所得│
│    │        │屏東縣崁頂│      │、地點，販賣左列價量之甲基安非他命1 包與李│        │新臺幣參仟元，沒收之，於全│
│    │        │鄉舊店路1 │      │亞真，並收取李亞真所交付購買該包甲基安非他│        │部或一部不能沒收或不宜執行│
│    │        │之36號南巡│      │命之價金3,000元。                         │        │沒收時，追徵其價額。      │
│    │        │殿廟宇    │      │                                          │        │                          │
├──┼────┼─────┼───┼─────────────────────┼────┼─────────────┤
│5   │沈世培  │110 年5 月│林建龍│林建龍持用門號0000000000號行動電話連結臉書│2,000 元│沈世培犯販賣第二級毒品罪，│
│    │        │11日14時許│      │聊天功能，於110 年5 月11日12時45分許，與持│        │處有期徒刑伍年拾月。扣案如│
│    │        ├─────┤      │用門號0000000000號行動電話連結臉書聊天功能│        │附表二編號1 、3 所示之物均│
│    │        │屏東縣內埔│      │之沈世培聯繫購毒事宜後，沈世培乃於左列時間│        │沒收；未扣案販賣第二級毒品│
│    │        │鄉中興路22│      │、地點，販賣左列價量之甲基安非他命1 包與林│        │所得新臺幣貳仟元，沒收之，│
│    │        │0 號814生 │      │建龍，並收取林建龍所交付購買該包甲基安非他│        │於全部或一部不能沒收時，追│
│    │        │鮮超市    │      │命之價金2,000元。                         │        │徵其價額。                │
├──┼────┼─────┼───┼─────────────────────┼────┼─────────────┤
│6   │沈世培  │110 年4 月│陳世雄│陳世雄持用門號0000000000號行動電話，於110 │1,000元 │沈世培共同犯販賣第二級毒品│
│    │林建龍  │4 日17時15│      │年4 月4 日13時28分許，與持用門號0000000000│        │罪，處有期徒刑伍年捌月。扣│
│    │        │分許      │      │號行動電話之沈世培聯繫購毒事宜後，沈世培再│        │案如附表二編號1 、3 所示之│
│    │        ├─────┤      │持上開行動電話於同日16時49分許，撥打陳世雄│        │物均沒收；未扣案販賣第二級│
│    │        │陳世雄位於│      │所持用上開行動電話，表示因人在高雄，不便前│        │毒品所得新臺幣貳仟元，沒收│
│    │        │屏東縣竹田│      │往親自交易毒品，將委由「兄弟」即林建龍前往│        │之，於全部或一部不能沒收時│
│    │        │鄉瑞竹路10│      │交付毒品。沈世培再持用上開行動電話，於同日│        │，追徵其價額。            │
│    │        │巷5 號住處│      │17時10分許，與持用門號0000000000號行動電話│        │林建龍共同犯販賣第二級毒品│
│    │        │附近      │      │之林建龍聯繫，由林建龍於左列時間、地點，將│        │罪，處有期徒刑貳年捌月。扣│
│    │        │          │      │左列價量之甲基安非他命1 包交與陳世雄，林建│        │案如附表二編號2 所示之物沒│
│    │        │          │      │龍當下並未向陳世雄收取1,000 元價金，於隔日│        │收。                      │
│    │        │          │      │即110 年4 月5 日18時許，沈世培前往陳世雄左│        │                          │
│    │        │          │      │列住處向其收取1,000 元價金。              │        │                          │
└──┴────┴─────┴───┴─────────────────────┴────┴─────────────┘
附表二：
┌──┬────────────┬───┬────┐
│編號│扣押物品                │ 數量 │所有人  │
├──┼────────────┼───┼────┤
│ 1  │維沃廠牌行動電話（IMEI：│1支   │沈世培  │
│    │000000000000000 、866088│      │        │
│    │000000000 ，含門號092872│      │        │
│    │0781號SIM 卡1 張）      │      │        │
├──┼────────────┼───┼────┤
│ 2  │華碩廠牌行動電話（IMEI：│1支   │林建龍  │
│    │000000000000000 、357071│      │        │
│    │000000000，含門號0000000│      │        │
│    │740號SIM卡1張）         │      │        │
├──┼────────────┼───┼────┤
│ 3  │分裝袋                  │1包   │沈世培  │
├──┼────────────┼───┼────┤
│ 4  │第二級毒品甲基安非他命（│1包   │沈世培  │
│    │驗前淨重0.07公克，驗後淨│      │        │
│    │重0.06公克，含包裝袋1 個│      │        │
│    │）【高雄市立凱旋醫院110 │      │        │
│    │年7 月2 日高市凱醫驗字第│      │        │
│    │68960 號濫用藥物成品檢驗│      │        │
│    │鑑定書】                │      │        │
├──┼────────────┼───┼────┤
│ 5  │殘渣袋                  │1包   │沈世培  │
├──┼────────────┼───┼────┤
│ 6  │吸食器吸管              │2支   │沈世培  │
├──┼────────────┼───┼────┤
│ 7  │車牌號碼000-0000號自用小│1輛   │沈世培  │
│    │客車（已發還）          │      │        │
└──┴────────────┴───┴────┘
 卷別對照表：
┌─────┬──────────────────────────┐
│   簡稱   │                        卷別                        │
├─────┼──────────────────────────┤
│警700卷   │屏東縣政府警察局潮州分局潮警偵字第11031469700號卷   │
├─────┼──────────────────────────┤
│警302卷   │屏東縣政府警察局潮州分局潮警偵字第11031196302號     │
├─────┼──────────────────────────┤
│警300卷   │屏東縣政府警察局潮州分局潮警偵字第11031196300號     │
├─────┼──────────────────────────┤
│偵5151卷  │臺灣屏東地方檢察署110 年度偵字第5151號卷            │
├─────┼──────────────────────────┤
│偵5152卷  │臺灣屏東地方檢察署110 年度偵字第5152號卷            │
├─────┼──────────────────────────┤
│偵6661卷  │臺灣屏東地方檢察署110 年度偵字第6661號卷            │
├─────┼──────────────────────────┤
│本院一卷  │臺灣屏東地方法院110年度訴字第365號卷一              │
├─────┼──────────────────────────┤
│本院二卷  │臺灣屏東地方法院110年度訴字第365號卷二              │
└─────┴──────────────────────────┘